臺灣高等法院高雄分院刑事裁定　　　　　 96年度抗字第216號
抗　告　人
即　被　告　甲○○
選任辯護人　王建元律師
上列抗告人因違反毒品危害防制條例案件，不服臺灣高雄地方法
院中華民國96年6 月23日所為延長羈押裁定（96年度訴字第1349
號），提起抗告，本院裁定如下：
    主  文
抗告駁回。
    理  由
一、本件原審以：(一)被告甲○○因違反毒品危害防制條例案件，
    前經本院訊問後，認其涉犯毒品危害防制條例第4 條第3項
    之販賣第三級毒品罪，屬法定最輕本刑為5 年以上有期徒刑
    之重罪，犯罪嫌疑重大，非予羈押，顯難進行審判或執行，
    有羈押之必要，依刑事訴訟法第101 條第1 項第3 款之規定
    ，自民國96年4 月4 日起執行羈押在案。(二)茲本院以羈押期
    間，即將屆滿，其羈押原因仍然存在。被告雖以家中無經濟
    收入，母親患有糖尿病需要照顧云云請求交保；辯護人亦具
    狀稱本件被告並無逃亡之虞，且本案證據調查業已完畢，被
    告亦無湮滅、偽造、變造證據或勾串共犯或證人之虞云云，
    請求交保候傳。惟查本院係依據刑事訴訟法第101 條第1 項
    第3 款「所犯為死刑、無期徒刑或最輕本刑為5 年以上有期
    徒刑之罪」為羈押之原因收押被告，與被告是否有逃亡或湮
    滅證據、勾串共犯、證人之虞均無涉，另刑事訴訟法第101
    條第1 項第3 款重罪羈押之旨，在於未來刑事判決可能科予
    之重罪，將大幅提高被告逃亡或使案情晦暗之危險，故本案
    雖已言詞辯論終結並訂於96年7 月12日宣判，惟為利於本件
    上訴及執行，仍有繼續羈押被告之必要，不能以具保及定期
    向法院報到之方式代替，而被告所述上開事由，亦與具保停
    止羈押之法律要件無相當關聯性等情，自96年7 月4 日起，
    延長羈押2 月，並駁回被告具保停止羈押之聲請。
二、抗告人則以：羈押被告係干預被告人身自由最為嚴厲者，而
    本件依比例原則判斷，並無羈押之必要，縱有必要，亦應以
    較輕微之具保、責付等強制處分為之。且原裁定先稱「本件
    依據刑事訴訟法第101 條第1 項第3 款為羈押之原因收押被
    告，與被告是否有逃亡或湮滅證據、勾串共犯、證人之虞均
    無涉」；其後又稱「刑事訴訟法第101 條第1 項第3 款重罪
    羈押之旨，在於未來刑事判決可能科予之重罪，將大幅提高
    被告逃亡或使案情晦暗之危險」，就本件應否審究被告有無
    逃亡之虞及勾串證人、湮滅證據等要件，前後立場說理不一
    ，實難令人甘服，且原審已經傳喚5 位證人到庭作證，實在
    難以想像本件如何有再使案情晦暗之情形，且原審法院已經
    當庭詰問偵辦之員警，該員警已自承係以陷害教唆之方式為
    之，本件警方之偵查行為已屬不法，不宜繼續羈押被告云云
    ，提起抗告。
三、經查本件檢察官起訴係被告甲○○明知Ｋ他命（Ketamine）
    屬於毒品危害防制條例第2 條第2 項第3 款所規定之第三級
    毒品，未經許可，不得販賣，竟仍基於販賣毒品之犯意，以
    其持有門號為0000-000000 號行動電話為聯絡工具，從事販
    售毒品事宜，於民國96年2 月27日17時許，由陳妙珊以其持
    有門號為0000-000000 號行動電話撥打甲○○所持用之上開
    行動電話，雙方約定交易毒品後，於同日18時30分許，甲○
    ○依約至高雄市○○區○○路268 巷42號5 樓陳妙珊住處，
    交付Ｋ他命1 小包（毛重約1.2 公克）予陳妙珊，以換得陳
    妙珊所交付之現金新臺幣（下同）1,000 元，旋為現場埋伏
    之員警當場查獲，並自甲○○左、右手處，分別扣得Ｋ他命
    8 小包（毛重共約9.6 公克）與上開交易之現金1, 000元，
    另在甲○○腳下地毯處，扣得其剛售予陳妙珊之Ｋ他命1 小
    包。復自甲○○所使用停放於查獲現場樓下之車牌號碼7206
    -XA 號自用小客車上，扣得第二級毒品搖頭丸2 小包，共計
    13顆（持有第二級毒品部份，另案移送偵辦中）、第三級毒
    品Ｋ他命37小包（毛重共約44.4公克）、現金36,500元及上
    開行動電話1 支等物，涉犯毒品危害防制條例第4 條第3 項
    之販賣第三級毒品罪嫌，依該條規定法定本刑為5 年以上有
    期徒刑，得併科新臺幣5 百萬元以下罰金。則原審法院經法
    官訊問後，認為犯罪嫌疑重大，且所犯為最輕本刑為5 年以
    上有期徒刑之罪，認非予羈押，顯難進行審判或執行，依刑
    事訴訟法第101 條第1 項第3 款規定予以羈押，並自96年7
    月4 日延長羈押，核無不合。而販賣第三級毒品嚴重影響人
    體健康，妨害社會治安甚鉅，原審法院因而駁回具保之聲請
    並延長羈押，顯然不違反比例原則。而被告是否有逃亡或湮
    滅證據、勾串共犯、證人之虞均與本案羈押原因無涉，不因
    原審已經傳喚5 位證人到庭作證，以及已經當庭詰問偵辦之
    員警而認上開應延長羈押原因消失。再按法院為羈押之裁定
    時，其本質上係屬為保全被告使刑事訴訟程序得以順利進行
    ，或為保全證據或為擔保嗣後刑之執行程序，而對被告實施
    剝奪其人身自由之強制處分，法院僅須審查被告犯罪嫌疑是
    否重大及有無須賴此保全偵、審程序進行或執行之必要，關
    於羈押原因之判斷，尚不適用訴訟上嚴格證明之原則，則本
    件原審依起訴書之內容及審理之結果，於訊問後，認為被告
    犯罪嫌疑重大，予以延長羈押，核無不合。抗告人所稱「原
    審法院已經當庭詰問偵辦之員警，該員警已自承係以陷害教
    唆之方式為之，本件警方之偵查行為已屬不法」云云，不論
    是否屬實，均係承辦該案件之審判法院事後審理、判斷事項
    ，非本件抗告程序所得斟酌。抗告人抗告意旨，仍執上詞，
    指摘原延長羈押及駁回具保聲請裁定不當，為無理由，應予
    駁回。
據上論結，應依刑事訴訟法第412 條，裁定如主文。
中　　華　　民　　國　　96　　年　　7 　　月　　19　　日
                  刑事第五庭    審判長法  官  曾永宗
                                      法  官  王伯文
                                      法  官  任森銓
以上正本證明與原本無異。
不得再抗告。
中　　華　　民　　國　　96　　年　　7 　　月　　19　　日
　　　　　　　　　　　　　　　　　　　書記官  廖素珍
